【裁判字號】    99,聲再,507
【裁判日期】    991227
【裁判案由】    竊佔
【裁判全文】
臺灣高等法院刑事裁定                 99年度聲再字第507號
再審聲請人
即受判決人  路學展
上列聲請人因竊佔案件，對於本院95年度上易字第1859號，中華
民國95年10月18日第二審確定判決（原審案號：臺灣臺北地方法
院93年度易字第1407號，起訴案號：臺灣臺北地方法院檢察署93
年度偵字第5252號），聲請再審，本院裁定如下：
    主  文
再審之聲請駁回。
    理  由
一、聲請意旨略以：
(一)本件系爭房屋（即台北市○○路○段4之34號3樓408之2室）
    係聲請人即受判決人路學展之大伯路逾所有，土地為臺北市
    政府所有，是以本件應為臺北市○○○路逾間之問題，實與
    聲請人無涉。原判決所引用關於路逾於民國84年12月18日同
    意交還宿舍之詞，於歷次庭訊從未提及出處為何？是以原判
    決以之作為判決理由或證據使用，應有違法之虞。
(二)原審法院85年度北簡字第3380號民事簡易判決之主文，僅載
    明不准聲請人占有系爭房屋，並未判決聲請人不能看管，該
    判決雖經原審法院85年度簡上字第445號民事判決確定，然
    該判決效力應不及於聲請人以外之第三人。況聲請人之父親
    曾獲原審法院對於該案原告（即臺北市立成功高級中學）關
    於占有系爭房屋之勝訴判決，而聲請人這一方既然有人獲得
    對於原告之勝訴判決，則聲請人自可繼續住在系爭房屋，應
    無疑義。又同一案件同時涉及民、刑事部分時，刑事部分應
    以民事之判斷為準，此乃刑事訴訟法明文之規定，原判決未
    審酌及此，是為違法。
(三)路逾於89年4月29日自美國舊金山寫委託書委託聲請人代其
    看管系爭房屋，該委託書並經我國駐舊金山臺北經濟文化辦
    事處公證，原判決對此並未敘明聲請人為何不能看管之理由
    。又該委託書係原審法院85年度簡上字第445號民事判決後
    數年才發生，則該委託書自不受原審法院85年度簡上字第
    445號民事判決效力所及，是原判決認定聲請人有竊佔之嫌
    ，已違反無罪推定原則。是為聲請人之清白，爰依法聲請再
    審云云。
二、按有罪之判決確定後，為受判決人之利益聲請再審，必其聲
    請之理由合於刑事訴訟法第420條第1項所定情形之一，或第
    421條有足生影響於判決之重要證據漏未審酌者，始准許之
    。法院認為無再審理由者，應以裁定駁回之。經前項裁定後
    ，不得更以同一原因聲請再審。刑事訴訟法第434條有明文
    規定。
三、經查：本件聲請人所舉再審之理由，均未敘明原確定判決有
    何上揭刑事訴訟法第420條第1項、第421條規定得聲請再審
    之事由。聲請意旨雖以：(一)歷次庭訊從未提及路逾於84年
    12月18日同意交還宿舍一詞之出處為何；(二)原審法院85年
    度北簡字第3380號民事簡易判決之主文，僅載明不准聲請人
    占有，並沒有判決聲請人不能看管，聲請人之父親曾獲原審
    法院對於原告關於占有系爭房屋之勝訴判決，則聲請人自可
    繼續住在系爭房屋，刑事判決應以民事判決之判斷為準；(
    三)路逾於89年4月29日自美國舊金山寫委託書委託聲請人代
    其看管系爭房屋等情，聲請再審，然此均屬對原確定判決已
    論斷之事項再加爭執，並非屬法定聲請再審之事由。從而，
    本件再審之聲請，為無理由，應予駁回。
據上論斷，應依刑事訴訟法第434條第1項，裁定如主文。
中    華    民    國    99    年    12    月    27    日
                  刑事第五庭審判長法  官  李英勇
                                  法  官  劉秉鑫
                                  法  官  白光華
以上正本證明與原本無異。
不得抗告。
                                  書記官  廖鴻勳
中    華    民    國    99    年    12    月    27    日

司法院資訊處製作；財團法人民間司法改革基金會備份。
